## Lektüre & Quiz: `S3` 

Lesen Sie das [`S3`](https://adv-r.hadley.nz/s3.html) Kapitel von H. Wickham's *Advanced R*. 
Bearbeiten Sie (mindestens) die folgenden von dort übernommenen/inspirierten Aufgaben:


- Was tut die `as.data.frame.data.frame()` Methode? Warum ist das verwirrend? Wie können Sie derartige Verwirrung in Ihrem eigenen Code vermeiden?

`as.data.frame.data.frame()` ist eine Methode für die *generic* Funktion `as.data.frame()`
und Klasse `data.frame`, somit wird also definiert, wie sich die o.g. generische Funtion
für die Klasse `data.frame` verhält.

Das ist verwirrend, da sowie der Name von generic als auch der Name der Klasse `.` 
enthalten; somit kann man schlecht verstehen, wie eigentlich der Name der generischen
Funktion ist etc. Für die beiden Namen sollte man `snake_case` nutzen.


- Beschreiben/erklären Sie das Verhalten dieses Codes:
```r
set.seed(1014)
some_days <- as.Date("2019-11-24") + sample(10, 5)
mean(some_days)
# [1] "2019-11-30"
mean(unclass(some_days))
# [1] 18230.4
```

Im ersten Fall wird die generische Funktion `mean()` auf ein Element der Klasse
`Date` angewendet, im zweiten Fall - auf ein Element der Klasse `numeric`.
Daher tut unsere *generic* unterschiedliche Dinge.

- Welche Klasse hat `x` im folgenden Code? Auf welchem *base type* basiert diese Klasse? Welche Attribute nutzt sie und wie sind die mathematischen Eigenschaften von Verteilungsfunktionen hier konkret implementiert? 
```r
x <- ecdf(rpois(100, 10))
x
# Empirical CDF 
# Call: ecdf(rpois(100, 10))
#  x[1:15] =      1,      4,      5,  ...,     16,     17
```

Mittels folgender Befehle werden die Fragen beantwortet:
```{r}
x <- ecdf(rpois(100, 10))
class(x)
typeof(x)
attributes(x)
ecdf
```

Klasse von `x`: ein Vektor mit drei Elementen `ecdf`, `stepfun`, `function`. Dabei
ist `ecdf` die "engste" Klasse, `function` - die breiteste.
Die Klasse basiert auf dem base type `closure` (Funktion + Environment).
Attribute von `x`: `class` (wie oben beschrieben) und `call` (Funktionsaufruf) 
Implementation der mathematischen Eigenschaften von cdf:
* `cumsum(tabulate(match(x, vals)))/n` - Funktion zw. 0 und 1, mon. steigend
* yleft = 0 - Limes für x gegen Minus Unendl.
* yright = 1 - Limes für x gegen Plus Unendl.


- Schreiben Sie einen neuen low-level Konstruktor für `data.frame`-Objekte (ohne die Funktionen `as.data.frame()` oder `data.frame()` zu benutzen, selbstverständlich). Machen Sie sich zunächst klar: Auf welchem *base type* basiert `data.frame`? Welche Attribute nutzt `data.frame`? Welche Restriktionen gelten für die verschiedenen Einträge und Attribute?  
    *Hinweis*: Sehen Sie sich dafür zunächst mal so etwas wie `str(unclass(<irgend ein data.frame>))` an.

  * Base type: Liste
  * Attribute: `names`(column names), `class` (`data.frame`), `row.names`
  * Restriktionen: `names` sowie `row.names` sollen vom Typ `character` sein, 
alle Spalten sollen von gleicher Länge sein, Länge von `row.names` soll der Anzahl 
vn Zeilen des `data.frame` entsprechen.

  * Funktion in der Datei `s3-hadley-data-frame-sol.R`

  
- Kategorisieren Sie die Klassen der Rückgabe-Objekte von `lm(), factor(), table(), as.Date(), as.POSIXct(), ecdf(), ordered(), I()` in die Klassentypen *vector class*, *record style class*, *scalar class* die in *Advanced R* beschrieben  werden.

  * *vector class*: `factor(), table(), as.Date(), as.POSIXct(), ordered()`
  * *record style class*: keine
  * *scalar class*: `lm(), ecdf()`

Ich war überrascht wegen `as.POSIXct()`, habe mir aber bis heute keine Gedanken darüber gemacht.
Woran liegt eigentlich der Unterschied und warum ist es sinnvoll?


- Wie sähe ein Konstruktor `new_lm` für Objekte der Klasse `lm` aus? Warum wäre ein solcher Konstruktor vermutlich nicht besonders nützlich? 

Untersuche erstmal ein `lm`-Objekt:
```{r}
lm1 <- lm(Petal.Length ~ Sepal.Length, data = iris)
class(lm1)
typeof(lm1)
attributes(lm1)
```
Weiterhin ist nötig zu wissen welche Basistypen Attribute von einem `lm`-Objekt haben,
damit im Konstruktor auf syntaktische Korrektheit überprüft werden kann.

Ich habe leider nichts besseres gefunden als
```{r}
for (i in 1:length(attributes(lm1)$names)) { 
  cat(attributes(lm1)$names[i], "is of type", typeof(lm1[[i]]), "\n") 
  }
```


- Lesen Sie den Quellcode für `t()` und `t.test()`. Ist `t.test()` eine generische S3 Funktion oder eine S3 Methode? Was passiert **im Detail** wenn sie `t()` auf ein S3-Objekt mit Klasse `test` anwenden (s.u.)? Warum?
```{r}
x <- structure(1:10, class = "test")
t(x)
```

Bei Ausführung von folgendem Code
```{r}
t.test
```
erkennen wir, dass `t.test` eine generische S3 Funktion ist (da `UseMethod()` benutzt wird).

Falls ein Objekt `x` der Klasse `test` vorliegt, wird mit `t(x)` die Methode `t.default()`
aufgerufen. Das erkennt man daran, dass es keine spezifische Methode der generischen
Funktion `t()` für die Klasse `test`gibt:

```{r}
methods(t)
```

